Andrea Luna Vargas

Teléfono: +(56) 9 34521422

Mail: andrea.lunaccn@hotmail.com

Experiencia Laboral

Ingeniera en Análisis de Datos / Olitel (2021)

Encargada de actualización de activaciones en Proyecto 4G, análisis de datos, creración de Dashboard en Power Bi, Arquitectura IT, desarrollo de plataforma enlazada con base de datos, entre otros.

Analista Comercial / Andimar (2021)

Encargada de revisión diaria de las ventas generadas en Internet y Oficinas.

Encargada de coordinar detalles de Marketing digital en conjunto con empresa externa encargada de su desarrollo.

Reponsable del análisis, creación y modificaciones de frecuencias de salida semanales de los buses en los diferentes terminales.

Jefa de Inteligencia de Negocios / Mimagen (2019)

Dirigiendo equipo de cinco persona. Desarrollo de análisis de datos, preparación de informes y presentación de los mismos relacionados con implementación, seguimiento y fidelización de campañas comerciales específicamente para cuenta de Movistar Chile y Enex.

Elaboración de reportes comerciales, tales como ruta, visitas a PDV, informe de incidencias en PDV, entre otros.

Independiente / (2017 - 2019)

Prestando servicios externos como analista de Inteligencia de Negocios para Progestion, además de otras pequeñas y medianas empresas.

Jefa de Inteligencia de Negocios (2015 - 2017)

Dirigiendo un equipo de tres personas. Elaboración de archivos en excel, consolidación de información de tablas dinámicas, creación de estadísticas en gráficos, dominio de B2B grandes tiendas. Elaboración de reportes en excelcon de talle de ventas en retail, realizando análisis y relacionando información estratégica para la implementación de mejoras. Interpretación de resultados y búsqueda de mejoras. Seguimiento de aspecos críticos del negocio y generación de alertas,

Resumen

Soy Ingeniera en Análisis de Datos en Olitel Chile, una empresa líder en el sector de las telecomunicaciones. Desde hace más de dos años, me dedico a analizar grandes volúmenes de datos, arquitectura IT, diseñar y gestionar reportes de calidad y en tiempos comprometidos, y coordinar y dirigir el trabajo de otros analistas en proyectos de diversa naturaleza y dimensión.

Mi campo de expertise es el análisis estadístico, la elaboración de KPI, y la aplicación de modelos predictivos que permitan hallar patrones y correlaciones. Además, tengo dominio y manejo de Excel avanzado y macros, y conocimientos de B2B. Estoy certificada en Fundamentos de Big Data y Excel 2016 práctico por LinkedIn. Mi motivación es aportar mi experiencia y conocimientos a nuevos desafíos profesionales, siendo de mi interés desarrollar mi carrera profesional en empresas que permitan constante aprendizaje y crecimiento, tanto a nivel profesional como personal.

Experiencia Labor al

Analista de cuentas corrientes / Chilena Consolidada (2013 - 2015)

Contabilidad básica de las cuentas corrientes de la empresa, contabilidad e tarjetas de crédito de la empresa, ingreso y creación de cargos automáticos para pago de cuotas de seguros de clientes, ingreso en excel utilizando fórmulas y macros para cuadratura diaria, envío de cargos de cuentas corrientes y tarjetas al banco concentrador BCI, aplicación de cargos en cuentas y tarjetas, entre otros.

Encargada de Finanzas / Legal Publishing (2012 - 2013)

Labores contables, pago proveedores, encargada de procesar el ingreso de boletas de honorarios y facturas de proveedores en Sistema SAAD, manejos contables, proceso de pagos, entre otros.

Área Comercial / Banco BCI (2007 - 2012)

Desarrollo de funciones en servicio atención al cliente, venta Intangibles, entrega de productos a clientes, cartolas e información a cuenta correntistas. Reemplazo como asistente comercial banca empresas en sucursal El Golf. Reemplazo de ejecutivo de cuentas banca personas Sucursal Vitacura.

Área Operaciones / Banco BCI (2007 - 2012)

Desarrollo de funciones en caja, manejo de moneda nacional y extranjera, arqueo, cierre y cuadratura de caja, venta de intangibles, reemplazo de cajera tesorera, cierre contable Sucursal Oficina cerro el Plomo, las Condes.

Educación

Instituto Profesional Duoc UC (2011 - 2013)

Ingeniería en Administración de Empresas

lacc (2020 - Actualidad)

Ingeniería en Informática

Open English

Curso Inglés

Cursos

Excel: Avanzado

Word: Avanzado

Power Point: Avanzado

Power Bi: Intermedio

SQL Server: Intermedio

Python: Intermedio

Aptitudes

Arquitectura empresarial

Arquitectura

Metodologías ágiles

Java

Comunicación

Arquitectura de aplicación

Diseño de soluciones técnicas

Soluciones tecnológicas

Gestión de requisitos

Ciclo de vida de desarrollo de software

Python

Almacenamiento de datos

Planificación de proyectos

Informes

Control de gestión

Necesidades empresariales

Integridad de la información Integridad de equipos Tecnología de la información Dirección de equipos Análisis de datos Microsoft Excel Inteligencia empresarial **Business Strategy** Gestión de proyectos Planificación estratética Análisis de negocios Capacidad de análisis Desarrollo empresarial Administración de base de datos **Telecomunicaciones** Office Base de datos Team Leadership Negociación Plataformas móviles Visualización de datos Dashboard de Excel Desarrollo de bases de datos Visual básic para aplicaciones Analítica empresarial

Conciliación de cuentas